臺灣臺中地方法院民事裁定
111年度抗字第88號
抗  告  人  金品虹橋餐廳有限公司

法定代理人  賴彥名  
相  對  人  鄭國賢  
上列當事人間勞資爭議執行裁定事件，抗告人對於中華民國111
年1月7日本院111年度勞執字第1號裁定提起抗告，本院裁定如下
：
    主  文
原裁定廢棄。
相對人於原審之聲請駁回。
聲請及抗告程序費用新臺幣壹仟伍佰元由相對人負擔。
    理  由
一、按勞資爭議經調解成立或仲裁者，依其內容當事人一方負私
    法上給付之義務，而不履行其義務時，他方當事人得向該管
    法院聲請裁定強制執行並暫免繳裁判費；對於前項裁定，當
    事人得為抗告，抗告之程序適用非訟事件法之規定，非訟事
    件法未規定者，準用民事訴訟法之規定；有下列各款情形之
    一者，法院應駁回其強制執行裁定之聲請：一、調解內容或
    仲裁判斷，係使勞資爭議當事人為法律上所禁止之行為。二
    、調解內容或仲裁判斷，與爭議標的顯屬無關或性質不適於
    強制執行。三、依其他法律不得為強制執行，勞資爭議處理
    法第59條第1項、第3項、第60條分別定有明文。倘當事人之
    一方已履行義務時，不論是一部履行或全部履行，於其履行
    之範圍內，債務既已消滅，他方依上開法條之規定，自不得
    就消滅之債務聲請強制執行。次按抗告法院認抗告為有理由
    者，應廢棄或變更原裁定，民事訴訟法第492條前段亦有明
    文。
二、相對人於原審聲請意旨略以：相對人與抗告人間職業災害勞
    資爭議事件，經臺中市政府勞工局於民國109年1月21日調解
    成立，抗告人同意給付相對人新臺幣（下同）5萬元，並同
    意給付醫療費用。惟抗告人未依調解成立內容給付，爰依勞
    資爭議處理法第59條規定，聲請裁定准予強制執行等語。
三、相對人前開聲請經原審查核後，僅就5萬元之聲請部分准許
    強制執行，未就醫療費用之聲請部分予以裁定，抗告人不服
    提起抗告，抗告意旨略以：抗告人已於109年1月21日給付5
    萬元，爰就原裁定聲明不服，依法提起抗告，請求廢棄原裁
    定等語。
四、經查，抗告人與相對人間勞資爭議事件，前經臺中市政府勞
    工局於109年1月21日調解成立在案，調解成立內容為：「有
    關勞方請求事項，資方同意於109年1月22日以前給付勞方5
    萬元並匯入勞方薪資帳戶內，倘勞保局職業災害核定給付勞
    方70%原領工資後，勞方再將前揭之70%原領工資返還資方，
    另醫囑休養3個月期間，資方也會依職業災害給付勞方原領
    工資。就職災醫療費用補償部分，請勞方將醫療收據提供予
    資方，資方將依照實際金額給付勞方」，有相對人提出之臺
    中市政府勞工局勞資爭議調解紀錄在卷足憑。而抗告人已於
    109年1月21日給付5萬元，亦有國泰世華商業銀行存款憑證
    可參。揆諸上開說明，堪認抗告人就其應給付之5萬元之債
    務，業已依調解內容清償而消滅，是相對人向本院提出本件
    聲請時，自不得就已消滅之債務聲請強制執行。抗告意旨指
    摘原裁定不當，求予廢棄，為有理由，應由本院予以廢棄，
    並駁回相對人之聲請。
五、末按訴訟標的之一部或訴訟費用，裁判有脫漏者，法院應依
    聲請或依職權以判決補充之；當事人就脫漏部分聲明不服者
    ，以聲請補充判決論，民事訴訟法第233條第1項、第2項定
    有明文。前述規定依非訟事件法第36條第3項規定，於非訟
    事件之裁判準用之。查原審未就醫療費用之聲請部分予以裁
    定，本院尚無從在抗告案件中予以審究。又該脫漏部分既經
    相對人表示不服，應由原審補充裁判，併此敘明。
六、據上論結，本件抗告為有理由，依非訟事件法第46條、民事
    訴訟法第492條、第95條、第78條，裁定如主文。
中　　華　　民　　國　　111 　年　　6 　　月　　 27 　日
                  勞動法庭審判長法  官  鄭舜元
                                法  官  吳昀儒
                                法  官  董惠平
正本係照原本作成。
本裁定不得再抗告。
中　　華　　民　　國　　111 　年　　6 　　月　　27　　日
                                書記官  劉雅玲